【裁判字號】    90,訴,2374
【裁判日期】    901108
【裁判案由】    毒品危害防制條例
【裁判全文】
臺灣高雄地方法院刑事判決                          九十年度訴字第二三七四號
    公  訴  人  臺灣高雄地方法院檢察署檢察官
    被      告  甲○○
右列被告因毒品危害防治條例案件，經檢察官提起公訴（九十年度毒偵字第二八七一
、二九五八、二九八五號），本院判決如左：
    主  文
甲○○連續施用第一級毒品，處有期徒刑捌月，海洛因貳包（經法務部調查局標示HR
+ 者，合計淨重零點伍伍公克，包裝重零點肆玖公克）及海洛因殘渣袋貳個，均沒收
銷燬之。又連續施用第二級毒品，處有期徒刑伍月，安非他命肆包（毛重貳點肆公克
）、空夾鏈袋袋拾陸個、玻璃球管壹支、自製吸食器壹組，均沒收，上開安非他命併
銷燬之。應執行有期徒刑壹年，海洛因貳包（經法務部調查局標示HR+ 者，合計淨重
零點伍伍公克，包裝重零點肆玖公克）、海洛因殘渣袋貳個、安非他命肆包（毛重貳
點肆公克）、空夾鏈袋袋拾陸個、玻璃球管壹支、自製吸食器壹組，均沒收，上開海
洛因、海洛因殘渣袋及安非他命併銷燬之。
    事  實
一、甲○○前因施用毒品案件，經觀察、勒戒後，認無繼續施用毒品之傾向，由臺灣
    高雄少年法院於民國八十七年十一月十三日，以八十七年度少調字第一九九○號
    裁定不付審理確定後，復因施用第二級毒安非他命品案件，經觀察、勒戒後，認
    有繼續施用毒品之傾向，先送強制戒治（已於八十九年九月二十二日執行期滿）
    ，並經臺灣高雄少年法院以九十年度少護字第二九六、二九八號裁定交付保護管
    束並命為勞動服務確定。嗣甲○○復基於概括犯意，自九十年五月二日上午九時
    五十分許回溯二十四小時內某時起，至同年六月十四日二十一時三十分許回溯二
    十四小時內某時止，連續在高雄縣鳳山市海光里莒光四村六十一號住處施用第一
    級毒品海洛因及第二級毒品安非他命，先於九十年五月二日經高雄少年法院採尿
    送驗而查獲，再分別於九十年六月二日及十四日，在高雄縣鳳山市海光四村三一
    八號及高雄縣大寮村鳳林四路麥當勞速食店前查獲，並扣得第一級毒品海洛因二
    包（經法務部調查局標示HR+ 者，合計淨重０．五五公克，包裝重０．四九公克
    ）、第二級毒品安非他命四包（毛重二點四公克）、海洛因殘渣袋二個、分裝用
    空夾鏈袋袋十六個、吸食器具玻璃球管一支、自製吸食器一組。
二、案經臺灣高雄少年法院函送及高雄市政府警察局三民第二分局、高雄縣警察局鳳
    山分局報告偵辦。
    理  由
一、訊據被告甲○○對右揭事實坦承不諱，其三次採尿送驗結果，嗎啡及甲基安非他
    命陽性均呈陽性反應，有高雄醫學大學附設中和紀念醫院濫用藥物尿液檢驗報告、
    高雄市立凱旋醫院煙毒尿液檢驗成績書、高雄縣政府衛生局煙毒尿液檢驗成績書
    各一紙在卷可憑，而扣案之白色粉末三包送法務部調查局鑑定結果，其中二包（
    經法務部調查局標示HR+ 者，合計淨重０．五五公克，包裝重０．四九公克）含
    有海洛因成分，有該局鑑定通知書一紙附卷可稽。此外，復有其所有第二級毒品
    安非他命四包（毛重二點四公克）、海洛因殘渣袋二個、分裝用空夾鏈袋袋十六
    個、吸食器具玻璃球管一支、自製吸食器一組扣案可資佐證，及高雄少年法院九
    十年度少護字第二九六、二九八號裁定、本院九十年度毒聲字第五一四０號刑事
    裁定、台灣高等法院被告全國前案紀錄表附卷可按，事證明確，被告犯行堪以認
    定。
二、核被告所為，係犯毒品危害防制條例第十條第一項之施用第一級毒品罪、同條第
    二項之施用第二級毒品罪，其持有第一級毒品海洛因、第二級毒品安非他命，嗣
    進而施用之，持有之低度行為應為施用之高度行為所吸收，不另論罪。其分別多
    次施用第一級、第二級毒品之行為，均時間緊接，所犯罪名同一，顯皆係基於概
    括犯意為之，均為連續犯，應分別論以一罪。又其所犯施用第一級毒品罪及施用
    第二級毒品罪間，犯意各別，行為互殊，應予分論併罰。爰審酌被告前曾因施用
    毒品觸法，經警查獲並送觀察勒戒、強制戒治期滿仍未戒絕，並隨即再犯，顯見
    其意志不堅，其吸用足以導致精神障礙、性格異常，甚至造成生命危險之毒品，
    戕害一己之身體健康，所為尚未害及他人、犯後又坦承吸食、態度良好等一切情
    狀，就其所犯上開兩罪分別量處如主文所示之刑，並定其應執行刑。扣案之第一
    級毒品海洛因二包（經法務部調查局標示HR+ 者，合計淨重０．五五公克，包裝
    重０．四九公克）、海洛因殘渣袋二個（業難以與海洛因剝離，同屬第一級毒品
    ）及第二級毒品安非他命四包（毛重二．四公克），均依毒品危害防制條例第十
    八條第一項前段之規定，宣告沒收並銷毀之；至其所有供犯本罪所用之分裝毒品
    用空夾鏈袋袋十六個、吸食器具玻璃球管一支、自製吸食器一組，依刑法第三十
    八條第一項第二款規定，均宣告沒收。另扣案之白色粉末一包（經法務部調查局
    標示HR-者）化驗結果無毒品反應，本院不予宣告沒收，附此敘明。
據上論斷，應依刑事訴訟法第二百九十九條第一項前段，毒品危害防制條例第十條第
一項、第二項、第二十條第三項、第十八條第一項前段，刑法第十一條、第五十六條
、第三十八條第一項第二款、第五十一條第五款，判決如主文。
中      華      民      國      九十      年      十一      月    八    日
                                  臺灣高雄地方法院刑事庭
                                      法  官    吳  宏  榮
右正本證明與原本無異。
如不服本判決，應於判決送達後十日內，向本院提出上訴狀。
                                      書記官    呂  怜  勳
中      華      民      國      九十      年      十一      月    八    日
附錄本案論罪科刑法條：
毒品危害防制條例第十條
施用第一級毒品者，處六月以上五年以下有期徒刑。
施用第二級毒品者，處三年以下有期徒刑。


司法院資訊處製作；財團法人民間司法改革基金會備份。
